臺灣彰化地方法院員林簡易庭小額民事判決
110年度員小字第303號
原      告  裕邦信用管理顧問股份有限公司

法定代理人  陳載霆  
訴訟代理人  蘇偉譽  
            李秀花  

被      告  陳穎瑀  

上列當事人間請求給付電信費事件，本院於民國110年9月17日言
詞辯論終結，判決如下：
    主    文
被告應給付原告新臺幣貳仟元。
原告其餘之訴駁回。
訴訟費用新臺幣壹仟元，由被告負擔新臺幣捌拾元，餘由原告負
擔。
本判決第一項得假執行。但被告如以新臺幣貳仟元為原告預供擔
保，得免為假執行。
    事實及理由
一、原告主張：被告前向訴外人亞太電信股份有限公司（下稱亞
    太電信公司）申請租用門號為0000000000號、0000000000號
    之行動電話服務，惟被告嗣未依約繳納電信費，就上開門號
    0000000000號、0000000000號迄今積欠電信費用新臺幣（下
    同）4,351元、3,789元及就上開門號0000000000號、000000
    0000號迄今積欠終止契約之專案補償款各為9,293元、7,538
    元，該債權已於民國109年9月11日由亞太電信公司轉讓予原
    告，經催告被告清償，被告仍置之不理，爰依電信服務契約
    及債權讓與之法律關係提起本件訴訟等語。並聲明：被告應
    給付原告24,971元及自其中8,140元自109年9月12日起至清
    償日止，按年息5%計算利息。
二、被告則以：伊主張時效抗辯等語。並聲明：原告之訴駁回。
三、得心證之理由：
  ㈠原告主張的事實，有其所提出與其所述相符之欠費門號資訊
    附表、債權讓與通知書及回執、債權讓與證明書、行動電話
    服務申請書等件為證，而為被告僅為時效抗辯，自堪信原告
    上開部分主張之事實為真實。
  ㈡按消滅時效，自請求權可行使時起算；時效完成後，債務人
    得拒絕給付，民法第128條前段、第144條第1項分別定有明
    文。又商人、製造人、手工業人所供給之商品及產物之代價
    之請求權，因2年間不行使而消滅，民法第127條第8款亦有
    明文。次按已發生之違約金並非民法第146條所稱之從權利
    ，其請求權與原本請求權各自獨立，消滅時效亦分別起算，
    原本請求權雖已罹於消滅時效，已發生之違約金請求權並不
    因而隨同消滅（最高法院97年度台上字第477號裁定意旨參
    照）。又違約金既非定期給付之債務，與民法第126條所規
    定之性質不同，其時效為15年而非5年。
　①被告申辦門號0000000000號、0000000000號行動電話服務，
    因未繳款而違反電信服務契約遭亞太電信公司提前終止，需
    負擔補償費乙節，有被告提出之上開行動電話申請書可證，
    而該行動電話申請書所約定之補償費目的，應係亞太電信公
    司於訂約時提供優惠服務及專案手機，使用戶得於申辦門號
    時即可優惠價格取得電信服務及手機，為限制用戶取得專案
    電信服務及手機後，於短時間內隨意終止契約，或累計已繳
    納帳單金額不多，使電信公司賺取的電信費利益，低於其低
    價出售或贈與電信服務或手機之成本，受有用戶債務不履行
    所致的損害，故事先約定用戶違約（即違反契約條款）時，
    需補償一定之金額，此應屬「賠償總額預定性之違約金」性
    質，依上開說明，應適用民法第125條之消滅時效。準此，
    被告未依約繳納之電信費，嗣遭亞太電信公司終止上開契約
    ，至原告110年7月13日提起本件訴訟為止，尚未逾越15年之
    消滅時效。
  ②被告就上開門號0000000000號、0000000000號迄今尚積欠原
    告電信費用4,351元、3,789元，而原告對於電信費用4,351
    元、3,789元已罹時效並無意見，應可認定就該電信費部分
    ，已超過2年時效，是原告就電信費之請求權已因罹於時效
    而消滅。是被告就上開門號0000000000號、0000000000號之
    電信費用，所為時效抗辯，洵屬有據，自得拒絕給付。
  ㈢按約定之違約金額過高者，法院得減至相當之數額；當事人
    得約定債務人於債務不履行時，應支付違約金。違約金，除
    當事人另有訂定外，視為因不履行而生損害之賠償總額。其
    約定如債務人不於適當時期或不依適當方法履行債務時，即
    須支付違約金者，債權人除得請求履行債務外，違約金視為
    因不於適當時期或不依適當方法履行債務所生損害之賠償總
    額，民法第252條、第250條分別定有明文。惟依行動電話申
    請書所載門號0000000000號、0000000000號（上開門號約定
    連續使用電信服務至少30個月），若於本專案合約期間30個
    月內提前終止契約，應繳交專案補償款。本件被告與亞太電
    信公司間所訂立的補償金條款，是因為被告未繳款視為提前
    退租的違約金，核其性質，應該為損害賠償額預定性質的違
    約金，而本院審酌上開門號0000000000號、0000000000號所
    約定之期間、被告違約日數、被告原應繳納之專案補償款即
    違約金等情節，認原告所請求之違約金尚屬過高，應各酌減
    為1,000元，方屬公允適當。從而，原告依電信服務契約及
    債權讓與之法律關係，請求被告給付之補貼款即違約金2,00
    0元，為有理由，應予准許。逾此範圍之請求，為無理由，
    應予駁回。
四、本件原告勝訴部分係就民事訴訟法第436條之8訴訟適用小額
    程序所為被告敗訴之判決，依同法第436條之20規定，應依
    職權宣告假執行。並依同法第392條第2項規定，依職權宣告
    被告如預供擔保，得免為假執行。
五、本件事證已臻明確，原告與被告其餘攻擊防禦方法及所提證
    據，於判決結果不生影響，爰不一一論列。
六、訴訟費用負擔之依據：民事訴訟法第79條。本件訴訟費用為
    原告所繳納之第一審裁判費1,000元，本院依兩造之勝敗比
    例酌定訴訟費用負擔，爰判決如主文第3項所示。
中　　華　　民　　國　　110 　年　　9 　　月　　24　　日
                  臺灣彰化地方法院員林簡易庭
                          法  官  楊鑫忠
以上正本係照原本作成。
如對本判決不服，得於送達後20日內以判決違背法令為理由，向
本院提起上訴狀(須附繕本)。
中    華    民    國   110    年    9    月     24    日
　　　　　　　　　　　　　書記官  張清秀